臺灣高雄地方法院民事裁定
111年度消債更字第104號
聲  請  人  蔡春傑
0000000000000000

0000000000000000

0000000000000000

上列當事人因消費者債務清理事件聲請更生，本院裁定如下：
    主  文
聲請人蔡春傑自中華民國一一一年九月二十八日下午四時起開始
更生程序。
命司法事務官進行本件更生程序。
    理  由
一、聲請意旨略以：伊有不能清償債務情事，前向本院聲請調解
    債務清償方案，惟調解不成立。伊又未經法院裁定開始清算
    程序或宣告破產，爰聲請更生等語。
二、按債務人不能清償債務或有不能清償之虞者，得依本條例所
    定更生或清算程序，清理其債務；債務人無擔保或無優先權
    之本金及利息債務總額未逾新臺幣（下同）12,000,000元者
    ，於法院裁定開始清算程序或宣告破產前，得向法院聲請更
    生；法院開始更生程序之裁定，應載明其年、月、日、時，
    並即時發生效力；法院開始更生或清算程序後，得命司法事
    務官進行更生或清算程序，必要時得選任律師、會計師或其
    他適當之自然人或法人1人為監督人或管理人，消費者債務
    清理條例（下稱消債條例）第3條、第16條第1項、第42條第
    1項、第45條第1項分別定有明文。
三、經查：
　㈠聲請人前於110年7月9日提出債權人清冊，向本院聲請調解債
    務清償方案，經本院110年度司消債調字第326號受理，於11
    0年9月14日調解不成立，聲請人於同日以言詞聲請更生，嗣
    於110年11月19日撤回更生之聲請。其後於111年3月23日聲
    請更生等情，業經本院依職權調取上開調解卷宗及本院110
    年度消債更字第284號卷宗核閱無訛。
  ㈡聲請人於108年度至110年度申報所得各為101,400元、103,60
    0元、409,570元，平均每月所得各為8,450元、8,633元、34
    ,131元（本裁定計算式均採元以下四捨五入），名下無財產
    ，至新光人壽保單為團險無解約金、台灣人壽則未投保；聲
    請人自陳於109年3月至12月、110年3月至5月均於工地擔任
    粗工(卷第76、138頁)，前段每月收入各為25,000元、後段
    每月收入各為24,000元；110年1至2月、6月、12月均擔任代
    班的大貨車司機，每月平均收入5,000元左右(卷第118、138
    頁)；110年7月6日至同年11月26日任職於山珍生物科技股份
    有限公司(下稱山珍生科公司)，110年7至11月薪資各為50,8
    22元、69,243元、65,083元、59,003元、55,781元，共299,
    932元；111年1月待業(卷第69頁)，111年2月8日起任職於仕
    商達貿易有限公司(下稱仕商達公司)，2月薪資18,521元、3
    到6月薪資每月25,250元，7月份起調整為26,000元。又聲請
    人為公益彩券甲類經銷商，109年公益彩券一整年收入為34,
    533元、110年公益彩券（含自售及寄售）收入淨利共20,000
    元、111年開始無自售彩券，寄售模式為每半年固定領取5,0
    00元，不論彩券有無賣出均由金多來彩券行自行吸收，彩券
    銷售佣金亦由彩券行賺取(卷第137至138頁)。109年、110年
    均領有行政院疫情紓困補助各30,000元(卷第71頁)，未領取
    其他補助或給付。
　㈢上情，有108年至109年綜合所得稅各類所得資料清單及財產
    歸屬資料清單(卷第13至14、79頁)、110年稅務電子閘門財
    產所得調件明細表（卷第110頁）、財產及收入狀況說明書
    （卷第124至125頁）、債權人清冊（卷第126至128頁）、戶
    籍謄本（卷第11、97頁）、勞工保險被保險人投保資料表（
    卷第15頁）、個人商業保險查詢結果表（卷第81頁）、財團
    法人金融聯合徵信中心前置協商專用債權人清冊（卷第17至
    19頁）、信用報告（卷第20至22頁）、社會補助查詢表（卷
    第49至51頁）、租屋補助查詢表（卷第48頁）、勞動部勞工
    保險局函（卷第64頁）、勞動部勞動力發展署高屏澎東分署
    函（卷第61頁）、存簿（卷第23、83至87、122至123頁）、
    健保投保單位紀錄表（卷第16頁）、山珍生科公司函及110
    年7至11月薪資明細(卷第56至60頁)、仕商達公司函及111年
    2至3月薪資明細（卷第63頁）、在職證明書(卷第24、73頁)
    、收入切結書（卷第76頁）、公益彩券立即型彩券經銷證（
    卷第101頁）、台灣彩券股份有限公司函及銷售證明(卷第66
    至67頁背面、114至116頁背面)、仕商達公司111年5月至7月
    薪資單(卷第139至140頁)、新光人壽保險股份有限公司函（
    卷第112頁）、台灣人壽保險股份有限公司函（卷第117頁）
    等附卷可證。依聲請人上述工作、收入及財產情況，堪認以
    其109年3月至111年6月間平均每月收入29,115元(含薪資、
    公益彩券自售及寄售收入)【計算式：（25,000×10）＋（5,0
    00×4）＋（24,000×3）＋299,932＋18,521＋（25,250×4）＋(34,
    533÷12×10)＋20,000＋5,000）÷28＝29,115】，核算其償債能
    力，較為妥適。
  ㈣關於聲請人必要生活費用部分，聲請人主張每月支出17,303
    元（有房屋租金7,000元），目前與母親共同租屋，租金由
    聲請人全額負擔(卷第71頁)，並提出租賃契約(卷第26至28
    頁)、房租收付款明細表(卷第88頁)、無摺存款單(卷第91至
    95頁)為證。按債務人必要生活費用，以最近1年衛生福利部
    或直轄市政府所公告當地區每人每月最低生活費1.2倍定之
    ，消債條例第64條之2第1項定有明文。本院參酌衛福部社會
    司所公告111年度高雄市最低生活費為14,419元，1.2倍即17
    ,303元。聲請人主張每月必要支出17,303元，尚屬合理，應
    予採計。
  ㈤關於聲請人扶養支出部分，聲請人稱須負擔母親石蔡玉燕之
    扶養費，每月4,000元。經查，石蔡玉燕係44年12月生，110
    年度無申報所得，名下有持分土地2筆，現值211,800元，前
    於110年11月9日領取老年一次給付29,176元，目前每月領有
    國民年金老年年金5,218元，未領取其他補助或給付等情，
    有戶籍謄本（卷第12、96頁）、110年稅務電子閘門財產所
    得調件明細表（卷第111頁）、社會補助查詢表（卷第53至5
    4頁）、租屋補助查詢表（卷第52頁）、勞動部勞工保險局
    函（卷第64至65頁）、勞動部勞動力發展署高屏澎東分署函
    （卷第113頁）、勞工保險被保險人投保資料表（卷第136頁
    ）、健保投保單位紀錄表（卷第121頁）在卷可查。則以石
    蔡玉燕上述財產、收入狀況，應尚不足以維持生活，而有受
    子女扶養之權利。按受扶養者之必要生活費用，準用第1項
    規定計算基準數額，並依債務人依法應負擔扶養義務之比例
    認定之，消債條例第64條之2第2項亦有明定。又聲請人稱與
    母親同住，租金由聲請人負擔，本院考量石蔡玉燕無房屋費
    用支出，是應自其必要生活費用中扣除相當於房租支出所佔
    比例（即111年度高雄市每人每月不含房屋支出之必要生活
    費之1.2倍，金額為13,088元），再扣除其每月領取之國民
    年金老年年金後，由聲請人與另2名扶養義務人(卷第98頁)
    各負擔1/3，聲請人應負擔2,623元【計算式：（13,088－5,2
    18）÷3＝2,623】，逾此範圍，難認可採。
　㈥承上，聲請人目前每月平均收入29,115元，扣除個人必要支
    出17,303元、母親扶養費2,623元後，剩餘9,189元，而聲請
    人目前負債總額為4,903,058元（卷第126至128頁債權人清
    冊），以每月所餘逐年清償，至少須約44年【計算式：4,90
    3,058÷9,189÷12≒44】始能清償完畢，應認其已不能清償債
    務。此外，聲請人無擔保或無優先權之債務總額未逾1,200
    萬元，且無消債條例第6條第3項、第8條或第46條各款所定
    駁回更生聲請之事由存在。則聲請人聲請更生為有理由，應
    予准許，爰命司法事務官進行本件更生程序。
四、依消債條例第11條第1 項、第45條第1 項、第16條第1 項，
    裁定如主文。
中　　華　　民　　國　　111 　年　　9 　　月　　28　　日
              　　民事庭　　　法　官　陳美芳
以上正本係照原本作成
本裁定不得抗告
中　　華　　民　　國　　111 　年　　9 　　月　　28　　日
  　                        　書記官　胡美儀